臺灣高等法院臺南分院刑事判決　　　 100年度上訴字第1084號
上　訴　人　林進財
即　被　告
指定辯護人　扶助律師宋錦武
上　訴　人　郭奇隆
即　被　告
指定辯護人　本院公設辯護人簡松柏
上　訴　人　郭泰勝
即　被　告
指定辯護人　本院公設辯護人簡松柏
上列上訴人因強盜案件，不服台灣台南地方法院100年度訴字第
330號中華民國100年8月10日第一審判決（起訴案號：台灣台南
地方法院檢察署99年度偵字第18023號、100年度偵字第1650號、
第2515號、第3104號、第3954號），提起上訴，本院判決如下：
    主  文
上訴駁回。
    事  實
一、林進財前曾因違反肅清煙毒條例案件，經最高法院以84年度
    台覆字第68號判處無期徒刑、禠奪公權終身確定，於民國98
    年6月29日假釋出監（本件為假釋中再犯）；郭奇隆前因違
    反肅清煙毒條例案件，分別經本院以82年度上訴字第87號判
    處有期徒刑3年6月、83年度上更(一)字第305號判處有期徒刑
    10年6月，定應執行有期徒刑13年，嗣又經96年減刑並定應
    執行有期徒刑11年6月確定，於96年7月16日執行完畢（構成
    累犯）；郭泰勝前曾因施用毒品、詐欺、竊盜等案件，經原
    審法院以94年度訴字第1124號、94年度簡字第2026號、94年
    度易字第797號及95年度簡字第33號判決分別判處有期徒刑8
    月、3月、2年4月及10月確定，嗣又經以96年度聲減字第163
    1號裁定減刑並定應執行有期徒刑2年10月確定，於97年5月
    23日假釋出監交付保護管束，同年9月23日保護管束期滿視
    為執行完畢（構成累犯）。
二、林進財、郭奇隆、郭泰勝均為施用毒品之人，林進財與郭奇
    隆謀議推由林進財向謝福源佯稱欲購買毒品海洛因，以此為
    餌引誘謝福源攜帶海洛因外出見面，待謝福源出現時，再由
    林進財撥電話通知郭奇隆到場，以俟機持刀強盜謝福源所攜
    帶之海洛因，郭奇隆亦將此計畫告知其子郭泰勝，並夥同郭
    泰勝屆時一同前往行搶。
    謀議既定，林進財、郭奇隆及郭泰勝即共同意圖為自己不法
    之所有，基於結夥三人攜帶兇器強盜之犯意聯絡，由林進財
    於99年12月10日下午，以其持用0000000000號行動電話撥打
    謝福源所持用之0000000000號行動電話，佯稱欲購買毒品，
    謝福源（另涉犯毒品案件，由原審法院審理中）不疑有他，
    於同日晚上7時許，即攜帶海洛因6包等物，單獨駕駛車牌
    7012-UV號自小貨車，至台南市麻豆區麻善大橋旁麻豆公立
    托兒所對面與騎乘機車（車牌號碼不詳）到場之林進財會面
    ，貨車停妥後，林進財隨即進入謝福源之貨車坐在副駕駛座
    ，同時聯繫郭奇隆前來，待郭奇隆及郭泰勝分別騎乘車牌HP
    2-379號及HLJ-968號機車抵達該處後，林進財即持客觀上足
    以對人生命、身體、安全構成威脅之水果刀1把（長約30公
    分、未扣案）抵住駕駛座上之謝福源頸部，恫嚇稱：「你再
    動，我就對你不客氣」等語，以此強暴、脅迫之方式至使謝
    福源不能抗拒，再由郭泰勝由駕駛座旁打開車門，將身材瘦
    弱之謝福源拖出自小貨車，用手強行將謝福源壓制在該車後
    車斗旁，以蠻力壓制謝福源身體之強暴方式使謝福源不能抗
    拒，此際林進財則將車內謝福源所有之手提袋（內有海洛因
    6包、手錶、項鍊等物）、皮夾（內有現金新台幣《下同》3
    萬元及提款卡、身分證、健保卡、殘障手冊等證件）各1個
    取出，皮夾由林進財隨身攜帶，手提袋則交給郭奇隆，郭奇
    隆復將手提袋放在其所騎乘之車牌HP2-379號機車置物箱內
    ，隨後林進財大喊：「賊仔來了」、「走了」等語，喝令郭
    奇隆及郭泰勝逃離現場，林進財先騎乘機車逃逸，郭泰勝及
    郭奇隆為避免謝福源開車追趕，乃由郭泰勝強拉謝福源坐上
    車牌HLJ-968號機車後座，郭奇隆騎車尾隨在後，一同離開
    現場。郭泰勝將謝福源載至附近麻豆區農會安業分部時，即
    令謝福源下車。隨後林進財與郭奇隆聯繫後，郭奇隆及郭泰
    勝又分別騎乘上開機車至台南市麻豆區○○○路114巷某廟
    宇前與林進財會合，渠3人乃在該處分配強盜所得財物，除
    郭奇隆及郭泰勝各分得海洛因2包及現金共1萬元外，其餘物
    品歸林進財取得。嗣因檢警偵辦謝福源販賣毒品案件時，對
    謝福源上開行動電話實施通訊監察，偶然得悉上揭搶案，始
    循線查獲。
三、案經台南市政府警察局麻豆分局報告台灣台南地方法院檢察
    署檢察官偵查起訴。
    理  由
壹、程序方面（證據能力方面）
一、證人即被害人謝福源之警詢筆錄，為被告以外之人於審判外
    之陳述，基於實體發現真實之訴訟目的，依刑事訴訟法第15
    9條之2規定，如與審判中之陳述不符，其先前之陳述具有較
    可信之特別情況，且為證明犯罪事實存否所必要者，例外地
    賦與證據能力。經查，然謝福源於警訊中供稱：「郭泰勝有
    無以強暴手段將其拖下貨車，壓制於貨車後方、有無與謝福
    源拉扯、有無強拉謝福源上機車載至麻豆農會安業分部及被
    告3人究係結夥強盜或僅林進財1人犯案」等節，與其在審判
    中之證述有不一致之處。應就前後陳述時之各種「外部情況
    」進行比較，以決定何者較具可信性。若其陳述係在特別可
    信之情況下所為，雖係審判外陳述，仍得承認其有證據能力
    。爰比較如下：
  (一)由強盜案之查獲過程觀察，本件係檢警單位監聽謝福源涉嫌
    販賣毒品案件，偶然得知謝福源遭人強盜行搶海洛因、現金
    等事實，並非謝福源主動報案，其因警方查獲本案，自身持
    有毒品之罪行亦遭起訴，經警追查後，謝福源始供出被告3
    人之詳細犯案情節，此由謝福源於偵查中表示本來沒有要追
    究，想說被搶就算了等語（見偵卷5第110頁），即可見謝福
    源屬於被動遭發覺之被害人，為警詢問時，其陳述之可信度
    甚高。
  (二)證人謝福源2次警詢之時間分別為99年12月22日及100年1月
    25日，(1)第1次警詢係為警搜索查獲販毒案件之翌日，此時
    證人因自己涉及販毒案件已自身難保，應無時間或動機編造
    強盜案之被害事實，更難以想像會與當時毫也不相識之被告
    勾串案情，其陳述應具有可信性。(2)第2次警詢時，證人已
    在羈押中，與外界有相當之隔絕，較不會受到被告等人干擾
    ，且與第1警詢時間相隔超過1個月，其陳述內容仍屬一致。
    若第2次警詢證詞有受干擾或污染，或如謝福源在原審審理
    時所述「遭搶時特別生氣，所以把他們（指被告郭奇隆、郭
    泰勝）說的太過分」云云（見原審卷2第82頁背面），自無
    可能先後2次警詢筆錄與偵查中具結證述遭被告3人結夥強盜
    等情節，仍大致相符。再者，證人當時因販毒案件遭羈押，
    其所擔心者當係自身涉及販毒案件，將來是否會身陷囹圄，
    就原本就不想追究之強盜案件，亦不可能費心設計羅織被告
    3人之犯案情節，益彰其警詢所述，應與事實較為相近。
  (三)依證人與被告郭奇隆、郭泰勝認識及事後接觸之情形觀察，
    謝福源於警詢、偵查及原審一致證稱：「強盜時我不認識郭
    奇隆和郭泰勝」等語，而郭奇隆因本案起訴移審經原審法院
    交保釋放後，已積極奔走與謝福源（其販毒案件，於移審時
    亦交保在外）和解（見原審卷1第192頁），賠償謝福源15,0
    00元，郭泰勝為郭奇隆之子，雖非賠償之當事人，但均可能
    影響謝福源於審判中之證言。再由證人李信鋒於100年3月12
    日警詢中證稱：「謝福源之後有對我說，他（指謝福源）與
    郭奇隆是否為金錢糾紛都已經處理好了，並且叫郭奇隆拿3
    萬元給我，但是我不要收」等語（見偵卷5第138頁）。足見
    謝福源接受警詢之時，與郭奇隆、郭泰勝尚無因和解而有為
    迴護郭奇隆、郭泰勝作不實供述之情事。嗣後於原審審理中
    證詞偏袒郭奇隆、郭泰勝，公訴人告以偽證罪處罰之意旨，
    謝福源復表示：「在檢察官、警察那裡所說的都實在，但是
    有些意思比較模糊，『現在了解了郭奇隆、郭泰勝不是惡意
    』，之前的證詞對他們太過頭」云云（見原審卷2第82頁反
    面），益見謝福源應係因收受15,000元賠償金，而與郭奇隆
    、郭泰勝由原先敵對關係變成同情友好關係，其在原審之證
    述自然極易偏離事實，較難採信。
  (四)綜上所述，證人謝福源之警詢陳述與審判中之證詞有不一致
    之處，以警詢陳述具有較可信之特別情況，並係證明被告等
    結夥三人攜帶兇器強盜之犯行存否所必要，捨此陳述，已無
    從取得其他可資替代之證據，應認證人謝福源於警詢中之陳
    述，有證據能力。
二、被告郭奇隆、郭泰勝之警詢筆錄部分：
    按被告以外之人於審判外之言詞或書面陳述，除法律有規定
    者外，不得作為證據，刑事訴訟法第159條第1項定有明文。
    查共同被告郭奇隆、郭泰勝之警詢筆錄，為被告林進財以外
    之人於審判外之陳述，被告林進財及其辯護人不同意作為證
    據（見本院卷第202頁背面），本院經查又無符合刑事訴訟
    法所規定得為證據之例外情形，應無證據能力。
三、被告郭奇隆於偵查中未經具結之供述部分：
    按證人、鑑定人依法應具結而未具結者，其證言或鑑定意見
    ，不得作為證據，刑事訴訟第158條之3定有明文。本件共同
    被告郭奇隆於100年3月17日檢察官偵查中以被告身分所為之
    陳述，因非證人之調查程序，雖未經具結，並無違法可言；
    惟就被告林進財而言，仍屬被告以外之人於審判外之陳述，
    仍有傳聞證據法則之適用，林進財及其辯護人不同意作為證
    據（見本院卷第202頁背面），本院經核郭奇隆於法院審理
    中並未經以證人身分傳喚具結作證，給予共同被告交互詰問
    之機會，上開郭奇隆於偵查中未經具結之供述，難認有證據
    能力。
四、再按被告以外之人於審判外之陳述，雖不符前4條（即刑事
    訴訟法第159條之1至之4）之規定，而經當事人於審判程序
    同意作為證據，法院審酌該言詞陳述或書面陳述作成時之情
    況，認為適當者，亦得為證據，復為同法第159條之5第1項
    所明定。除前開所列證據外，本件其餘被告以外之人於審判
    外之陳述，均經檢察官、被告及辯護人於本院審理中表示同
    意作為本案之證據（見本院卷第202頁背面），本院審酌該
    言詞及書面陳述作成時之情況，核無違法取證或其他瑕疵，
    認為以之作為證據為適當，均有證據能力。
貳、實體方面
一、訊之(一)被告林進財坦承有強盜犯行，惟否認有結夥三人及攜
    帶兇器之情事，辯稱：「因郭泰勝將被害人謝福源拖下貨車
    ，我利用那個時間拿被害人的東西」、「我是有搶謝福源的
    東西，但沒有拿刀押他」、「因為從早上一直打電話聯絡謝
    福源，約了時間他都沒有出現，從早上拖到晚上，所以我們
    才會發生爭執」、「我是自己1個人搶的，並未共同謀議，
    那時候只有我與謝福源兩人在車上」、「包包內有6包海洛
    因，現金大約2萬元，還有1條路邊攤賣的項鍊，但沒有看到
    手錶和戒指，其他證件等東西都已歸還謝福源」、「有各交
    2包海洛因給郭奇隆、郭泰勝及交給郭奇隆1萬元」；(二)被告
    郭奇隆坦承有自林進財接過謝福源遭搶之手提包，並放入自
    己機車置物箱及有參與處分財物之行為，惟否認有強盜犯行
    （郭奇隆於原審準備、審理程序均表示認罪，但依其供述內
    容，應屬「否認犯罪」），辯稱：「我是冤枉的，我只是要
    向謝福源買藥，不知道事情會變成這樣，我沒有強盜。袋子
    是林進財拿給我，叫我先幫他拿著，我並不知道是怎麼回事
    ，林進財是我的朋友，所以我就拿著」、「林進財給我1萬
    元是說要還給我的」、「我不可能這把年紀還去強盜，更不
    可能帶我的孩子去強盜」；(三)被告郭泰勝坦承案發時有在現
    場，然否認有參與強盜及分贓，辯稱：「我是冤枉的，我與
    他們都不認識，只是因為那天藥癮發作，打電話給我父親郭
    奇隆，我父親說要去買，我才會去案發地點向我父親拿毒品
    ，沒有強盜」各等語。
二、證人即被害人謝福源警詢、偵查及法院審理時之證述：
  (一)證人即被害人謝福源於99年12月22日、100年1月25日警詢中
    陳稱遭強盜之經過略以：「我於99年12月10日晚上7時20分
    許，在麻豆區麻善大橋旁之麻豆公立托兒所對面遭人強盜財
    物。被強盜皮夾1個（內有3萬元）、手錶2只（價值約5萬元
    ）、銀項鍊1條（價值約3,000元），損失約83,000元，還有
    我及我父親之身分證件、健保卡、父親殘障手冊及價值約
    3,000元之海洛因毒品。歹徒共有3人，其中1人持水果刀挾
    持我。被告林進財於案發當日一直撥我手機直至晚上6時30
    分，約我在麻豆區見面，聲稱因缺錢，要拿較便宜海洛因賣
    給我，之後我打電話跟林進財說有巡邏車，叫林進財騎機車
    跟我貨車後面走，我與林進財同時行駛至麻豆區公立托兒所
    ，林進財直接到我車上副駕駛座，並隨即打電話給朋友，約
    2分鐘後，我看到2名男子各自騎乘1部機車前來（第1次警詢
    稱共乘1部機車前來）」、「2名男子到達時，林進財即手持
    水果刀抵住我喉嚨，並大聲叫我別亂動，我因為被持刀抵住
    喉嚨，且對方人多所以不敢反抗，此時其中一名年輕男子將
    我拉出駕駛座，並以手壓我肩膀將我壓制在車旁，林進財及
    另一男子則進行搜刮、強盜我車內財物，林進財發現車內副
    駕駛座放置的手提包及皮包，就拿走我的皮包放在身上，綽
    號『奇怪』之男子就將強盜得手之黑色手提包放入自己的機
    車置物箱內。被告等人強盜得逞後，該名年輕歹徒就騎機車
    載我，綽號『奇怪』之歹徒則騎乘另一部機車尾隨在後，將
    我載至農會安業分部前趕我下車。剛好謝正南經過安業農會
    那邊，看我在路上行走，之後我請謝正南載我回到強盜案現
    場」。
    「我遭強盜之前有打電話給李東穎至現場找我，而李東穎於
    我遭該年輕歹徒壓制在車旁時才到達現場。我念及與林進財
    是熟識朋友，且據我所知林進財因案通緝中，一時心軟就未
    向警方報案。強盜案發生時，我只認識1名歹徒為林進財，
    另2名歹徒是案發後才得知，一位是綽號叫『奇怪』之郭奇
    隆，另一位是郭奇隆之子郭泰勝，我與被告3人沒有財務糾
    紛也沒有仇恨」（見警卷2第19-23頁、26-28頁）。
  (二)於偵查中結證稱：「那天林進財從中午左右就開始打電話給
    我，說要賣海洛因給我，約在麻豆市區見面，我到時發現那
    條巷子有巡邏警察，便打給林進財說那邊有警察，改約在麻
    善大橋下見面，我一個人開自小貨車到那邊去，林進財一直
    跟在我車後面，到托兒所的時候，林進財就上我貨車的副駕
    駛座，林進財一上車馬上打電話。被告郭奇隆和郭泰勝是林
    進財上我的車子後，約3分鐘左右才到那邊。我不知道郭奇
    隆和郭泰勝為何會去那邊，我也不認識他們2人，他們好像
    是各騎1台機車」。
    「他們2人到之後，林進財就拿水果刀抵住我的喉嚨，我就
    不敢動，然後林進財就喊了一聲，不知道講什麼，那個年輕
    人（郭泰勝）就走到我的車邊，打開車門，把我拖出來，壓
    在車的後車斗，林進財就搜車上的東西，林進財拿了我的手
    提袋、皮夾後，我沒看清楚郭奇隆如何拿我的手提袋，但郭
    奇隆有將我的手提袋放在他的機車置物箱內。被告等人得逞
    後，林進財有先喊一聲，喊完後就騎機車離開，那個年輕人
    （郭泰勝）載我，郭奇隆跟在後面。我會坐上郭泰勝的機車
    是因為郭泰勝拉住我的手背，並叫我坐上機車，郭泰勝沒有
    說要載我去哪裡。我有半同意坐上被告郭泰勝的機車，因為
    他們搶了我的東西，不可能留我在現場開車去追他們，所以
    他們叫我做什麼我就做什麼」。
    「後來我被載到麻豆農會安業分部，郭泰勝就叫我下車，然
    後郭泰勝和郭奇隆2個人就騎機車離開。當天被搶的東西有1
    個黑色手提袋、皮夾，手提袋內有手錶2只，戒指3、4 個，
    項鍊1條，海洛因6包及其他證件」（見偵卷5第59-60、146
    頁）。
  (三)於原審結證稱：「當天我要向林進財買毒品，林進財早上有
    打電話給我說有比較好的東西要賣我便宜一點。當天約在市
    區，有看到2台巡邏車，林進財隨著我的車跟到麻豆區公立
    托兒所那邊。林進財到我車上說要再聯絡人，就打電話，之
    後看到2個人騎機車過來，林進財看到2個人來之後，從夾克
    裡拿出水果刀指在我頸部，叫我什麼動作都不要做，當時我
    沒辦法反抗，刀子抵在脖子上，已經接近脖子1、2公分，刀
    子長度大約30公分，林進財拿刀大聲說：『你再動，我就對
    你不客氣』，當時我不可能自由從容開車門下去」。「少年
    仔（指郭泰勝）走到駕駛座旁，看到林進財拿刀要刺我，就
    開車門叫我快下來不要被傷到，郭泰勝有牽我下車。林進財
    開始在車內搜索東西，可能表示林進財看到郭泰勝來，他不
    害怕，才放心搜索車內東西。郭泰勝牽我下車後，沒有用力
    拖我，把我帶到後車斗那邊，用手架住我，在後車斗那邊貼
    著我，我也不知道郭泰勝貼著我要做什麼，就是手貼著我的
    胸部，可能是阻止我的去路，假如他們是同夥，可能不讓我
    有所行動，我跟郭泰勝沒有在後車斗發生拉扯，當時我很溫
    馴，沒什麼動作」。
    「林進財在車內搜我的東西，並將黑色手提包交給被告郭奇
    隆，裡面有手錶、項鍊、戒指、小包包裝海洛因，郭奇隆將
    手提包放在機車置物箱。之後就聽到林進財喊『警察來了』
    ，林進財好像先離開現場，我就叫郭泰勝載我去安業農會，
    因為農會安業分部離我家較近，之後再去牽車較方便，遇到
    認識的人也多」。
    「偵查中我說的話並非不實在，當時意思和現在意思不太一
    樣，郭泰勝和郭奇隆沒有強迫我搭他們的車，因為他們（郭
    奇隆、郭泰勝）對我沒有很惡意，當時情形是這樣，因為是
    經過我同意才會上車，當時我認為他們是同夥，一定要載我
    去別的地方，不可能讓我自己駕車離開，可能怕我馬上追他
    們，所以郭奇隆說不要讓我開自己的車離開。到農會那邊，
    是我自己下車，剛好遇到謝正南，謝正南問我怎麼在這裡走
    路，我說被搶劫，謝正南才載我回到現場開車」。
    「當天在車上發生事情之後，李東穎就到了，我之前有聯絡
    李東穎，是因為李東穎要跟我買毒品或跟我要毒品，因為托
    兒所那裡離李東穎家較近」。
    「另外我在案發過2天有請綽號『黑人』李信鋒幫忙找郭奇
    隆、郭泰勝要回東西，因為當時我認為他們是一起來搶的。
    我被搶的東西有2支手錶、項鍊、戒指、父親的殘障手冊、
    我的身分證、健保卡、駕駛執照、證件，皮包（內有3萬元
    ）、駕駛座下5萬）」。
    「我跟檢察官、警察所說的話都實在，但有些意思比較模糊
    ，當時林進財拿刀時，我以為郭奇隆、郭泰勝也是同夥。現
    在我了解他們不是惡意，所以我之前說的話對他們比較不利
    ，太過頭。我也不知道何時發現郭姓父子不是跟林進財同夥
    ，我感覺有時候『少年仔』（指郭泰勝）太無辜，『少年仔
    』我完全沒有看過，而郭奇隆很面善，不可能對我做這件事
    。我並沒有說的和警詢、偵查不一樣，只是心情上的問題」
    各等語（見原審卷2第76頁背面-83頁、84、85、87、88-91
    頁背面）。
三、綜觀證人謝福源歷次之證述，於原審審理時就被告郭奇隆、
    郭泰勝參與強盜案之犯行及程度，與警詢、偵查中所述有所
    出入，有明顯淡化郭奇隆、郭泰勝犯行之情形。茲就有利及
    不利郭奇隆、郭泰勝部分之證明力取捨，析述如下：
  (一)證人謝福源於警詢、偵查及原審均證稱當晚遭強盜後在農會
    遇到謝正南，並請謝正南載其回案發現場。可認謝正南為案
    發後第一時間與謝福源接觸之人。而證人謝正南偵查中結證
    稱：「在安業農會那邊遇到謝福源，我記得謝福源對我說被
    人載到那邊，『丟在那裡』，謝福源叫我『趕快載他回去他
    的小貨車』那邊。載謝福源回到小貨車那邊時，謝福源有說
    剛被一個『財仔』及『其他人』搶東西，謝福源說有毒品及
    現金被搶走」等語（見偵卷5第110頁）。
    足認在第一時間接觸被害人謝福源之謝正南，係聽聞謝福源
    描述「遭人丟棄在安業農會、遭多人行搶」，與謝福源前揭
    警詢、偵查中證述情之節較為一致，且既言被『丟』在那裡
    ，衡情顯非出於自願，復請求要『趕快回去小貨車那邊』，
    益見謝福源遭被告郭泰勝載離案發現場，確非自願，而係出
    於迫不得已之情況，即如謝福源於偵查中所證強盜者不可能
    將其留在現場，讓其有開貨車追趕之機會。謝福源於警詢、
    偵查中證稱：「被告3人結夥強盜得逞後，遭郭泰勝拉上機
    車，並不知道究竟要去哪裡，被載到安業農會後才被趕下車
    」等語，應較可憑採。
  (二)謝福源於警詢、偵查及原審均供稱遭強盜前有打電話給李東
    穎至現場找他，李東穎在謝福源遭搶後亦確有到達現場，可
    認李東穎亦為強盜案發時之目擊者。而證人李東穎於偵查及
    原審結證稱：「當晚我有騎機車過去托兒所那邊找謝福源，
    到那邊有看到謝福源，還有看到2個人，其中郭泰勝『抓住
    』謝福源的衣領，我就問郭泰勝為何抓謝福源衣領，後來郭
    泰勝把謝福源放開後，郭泰勝說一些事情要跟謝福源說，有
    一些誤會而已，之後他們就說要請謝福源跟他們一起走。當
    時郭奇隆在旁邊，而林進財從後方騎車過來說『走了』，林
    進財應該是叫郭奇隆、郭泰勝，看起來他們3人是認識的。
    我有聽到謝福源跟郭泰勝說，好好講『不要抓我』。後來謝
    福源被他們叫坐機車，謝福源有說『不要』，是在郭泰勝他
    們叫他上機車之前，郭泰勝沒有強拉、硬抓謝福源上機車，
    我問謝福源要不要緊，謝福源說沒關係。後來我就留在現場
    等謝福源回來，謝福源大概10分鐘後由謝正南載回來。謝福
    源有跟我說剛才被人家搶東西」等語（見偵卷5第142-143頁
    、原審卷2第93頁-96頁反面）。
    衡情，若被告郭泰勝並未參與強盜，僅係偶然在場之購毒者
    ，自不可能無故抓住謝福源之衣領，且若被告林進財係單獨
    犯案，亦不可能於離開之時提醒他人並發號司令說「走了」
    。雖郭泰勝辯稱：「謝福源搭我的車子，是要麻煩我去追林
    進財」云云，惟與證人李東穎證稱「被告等人請謝福源跟他
    們一起走」之情節不符；況謝福源已親眼目睹遭搶之手提包
    （內有毒品海洛因及其他貴重物品）放在被告郭奇隆所騎乘
    之機車置物箱，其若欲追回遭搶物品，理應向在場之郭奇隆
    要求取回，顯無必要坐上郭泰勝之機車，追趕僅取走皮夾之
    林進財。縱如郭泰勝所辯謝福源係主動上機車要追趕林進財
    ，惟謝福源本身即有自小貨車可使用，友人李東穎亦在現場
    ，並有機車可為交通工具，謝福源自無捨棄自小貨車或李東
    穎之機車不用，反選擇乘坐「不認識」之郭泰勝機車前往追
    趕林進財之理。足見謝福源並非自願乘坐郭泰勝之機車，而
    係被告等人擔心謝福源開車追趕，因而將其載往他處丟置，
    此由證人李東穎之證詞加以比對，益見謝福源於警詢、偵查
    中之證述，應屬信而有徵。
  (三)綜上所述，由證人謝福源、謝正南、李東穎之證詞加以勾稽
    ，謝福源於警詢、偵查及原審分別證述遭強盜之情節，何者
    較屬可信，已昭然若揭，其在原審迴護被告郭泰勝、郭奇隆
    之證述，顯與警詢、偵查中之證詞不符，警詢之證言具有較
    可信之特別情況，自應以謝福源於警詢及偵查中相互一致之
    證述，作為認定被告本件犯罪事實之依據。
  (四)除前開原審審理中偏袒被告郭奇隆、郭泰勝之證言外，證人
    謝福源於警詢、偵查及原審證述遭強盜之過程及被奪取之財
    物，雖有些微出入，諸如：郭奇隆有無在車上搜尋財物、郭
    奇隆與郭泰勝是否共乘機車前來、遭搶之財物是否包括戒指
    及小貨車駕駛座下之5萬元等，惟證述遭強盜之基本事實則
    屬前後一致。
    衡情，以一位遭強盜之被害人事後回想遭搶之過程，因其經
    歷之時間短暫，要如同影片倒帶般一幕不漏而為完整之陳述
    ，實屬強人所難，況案發當時為夜間時分、天色昏暗，被害
    人謝福源遭持刀抵住頸部，並被強押在後車斗，心中恐懼可
    想而知，對於被告等人如何前來、如何分工，顯難期待有明
    確之記憶；況謝福源本身持有海洛因毒品，亦涉有犯罪嫌疑
    ，於本件案發後根本不想報案，與一般強盜案件受害者為求
    破案而反覆回想案發經過、細節，避免漏掉任何蛛絲馬跡，
    以求檢警迅速破案之情形有所不同，其就案情細節之證述前
    後不一，或係記憶淡化、或係當時情況緊急而未及注意，事
    後又誇大受害事實，陸續增加遭搶財物之品項，均非無可能
    ，尚難以此即認其證言均非可信。惟參酌謝福源之電話監聽
    譯文（詳下述）及被告林進財上開辯解，本院認為應採較有
    利於被告之方式，認定謝福源遭搶之財物並不包括戒指及小
    貨車駕駛座下之5萬元。
四、本件係檢警監聽謝福源涉嫌販賣毒品案件，偶然得悉其遭人
    強盜之事，業如前述。依監聽譯文觀察，謝福源遭搶後，於
  (一)99年12月11日凌晨至同年月12日，持續撥打電話與被告林進
    財商談歸還物品之事，內容提及：「
    A（謝福源）：阿財，我車上有一個5萬的，你有拿去嗎？
    B（林進財）：你放在那？
    A ：放在座墊下。
    B ：沒有。
    A ：好，那我知道，阿財，你若困難，需要跑路費，你就講
        啊，你這樣害我多花那一條5萬的，那5萬元被『穎仔』
        給我拿去你知不知道。
    B ：誰啊？
    A ：就那個『少年的』到的時候，阿南載走。
    B ：你出來了嗎？你跟我講那一個，我來抓啊。
    A ：喂，我跟你講啦，你嗎用幾萬塊給我，讓我好繼續經營
    」。
    .....
    「.....
    A ：那2個手錶跟鍊子是別人的，我要還給別人。
    B ：我那有跟你拿那2個手錶，我這邊都沒半項了。
    A ：還有1條項鍊啦。
    B ：跟你講我沒拿啦，我這邊都沒半項了啦。
    A ：不然是誰拿去。
    B ：我不知道啦。
    A ：就你們3個啦，不然會是『奇怪的』（郭奇隆綽號）嗎？
    B ：可能不會，不然看會是那個孩子（指郭泰勝）嗎，等一
        下我打電話問他一下啦。
    A ：喔好，因為人家今天要向我拿了，我沒東西給人家，我
        不知要如何處理」等語（見警卷3第66-70頁）。
  (二)同年12月12日，謝福源另透過李信鋒（綽號黑人）找被告郭
    奇隆商談歸還物品，曾向李信鋒表示遭被告3人行搶，並在
    電話中直接向郭奇隆稱：「你們3個一起的阿」、「是你搶
    走的，你放在你的機車上」、「我跟你講，整個都是你們計
    畫的，你還說你不認識我」、「你現在事情做了，搶一搶以
    後，說你什麼都不知道，話不能這樣講啦」、「你過來搜括
    以後，摸一摸，說整個都在這邊，皮包是你拿的，阿財還在
    找，然後你叫阿財快走」、「我叫黑人出面處理啦。不然你
    叫阿財，和另外一個3個人出面對質啊」、「另外那個少年
    的你不認識嗎？那個人是你的兒子啦」各等語（見警卷2第
    62-64頁、警卷3第71-73頁），有謝福源持用0000000000號
    行動電話之監聽譯文在卷可稽（通訊監察書見警卷3第61-62
    頁）。
    謝福源於上開通話中均提及被告3人共同犯強盜案，與警詢
    中之陳述一致，其無意報警追查，僅欲憑恃己力及認識之中
    間人（李信鋒）討回遭搶物品及證件，益證謝福源證稱遭被
    告3人結夥強盜一事，應係真實。
五、證人即被告林進財於偵查中結證稱：「郭奇隆、郭泰勝到的
    時候，我在謝福源的車上，郭奇隆走到我這邊（靠副駕駛座
    ），郭泰勝走到謝福源那邊（靠駕駛座），郭泰勝突然打開
    車門，把謝福源拖下去打，我在車上沒有看到，但有聽到謝
    福源的叫聲，我拿謝福源手提包時，謝福源正被郭泰勝打而
    沒有辦法抗拒」等語（見偵卷5第129頁）。
    衡情，共犯間雖然多有推諉卸責，為脫免己身刑責將犯行嫁
    禍他人，而為虛偽供述之情形；惟本件被告林進財業已坦承
    強盜犯行（僅否認加重要件），所為不利其他共犯之證詞，
    與一般犯罪之共同被告純為自己脫罪卸責，完全否認犯行，
    將責任推給他人之情形有異，應非子虛。參以謝福源於警詢
    、偵查中之證述，亦提及「郭泰勝把我拖出來，壓在貨車的
    後車斗」等語，與被告林進財之證述一致，應可認定郭泰勝
    當時確實由駕駛座旁打開車門，將謝福源拖下貨車，以強制
    力將其壓制在貨車後車斗，使之無法抗拒，甚為明確。
六、被告林進財是否攜帶兇器部分：
    被告林進財雖否認有攜帶水果刀，惟此部分已經證人謝福源
    於偵查及原審審理中證述明確，與證人即共同被告郭泰勝於
    原審證稱：「我有看到林進財強盜時攜帶1把刀，刀子像家
    庭式的水果刀，比較長一點，很像在切生魚片的刀子，那把
    刀約1個前臂長（經通譯丈量：全長約30.5公分、刀鋒長約
    25公分、刀柄約5.5公分），林進財拿那把刀作勢要殺謝福
    源」等語（見原審卷2第65頁、68頁背面）相符。
    參酌謝福源於99年12月10日遭強盜當晚9時39分許，曾撥打
    電話給友人（郭信宏），提及：「我那些東西全部都被搶了
    。他（應指被告林進財）約一約以後，再『拿刀子搶』啊」
    等語，有0000000000號行動電話通訊監察譯文在卷可稽（見
    附件二卷：通聯對象基資素行彙整一覽表第43頁），益見謝
    福源、郭泰勝證稱林進財持刀一節，應屬真實可信；被告林
    進財此部分之辯解，尚無足採。
七、結夥三人強盜之認定：
    被告3人均否認有事先同謀而結夥強盜之事，惟依證人謝福
    源前揭警詢、偵查中之證詞及監聽譯文佐證，應可認定被告
    3人確係共同強盜。分述如下：
  (一)被告林進財係在被告郭奇隆、郭泰勝到達現場後，才拿出水
    果刀架在謝福源頸部，已經謝福源證述明確，核與林進財於
    原審陳稱：「剛開始在車內沒有脅迫謝福源，是在郭奇隆和
    郭泰勝騎機車到場後，我才開始脅迫謝福源」等語相符（見
    原審卷2第192頁）。足認林進財係在同謀之共犯到達現場後
    ，共犯人數增加，取得優勢地位後，便開始遂行渠等強盜犯
    行；若郭奇隆、郭泰勝係不相干之人，則林進財為恐嚇強盜
    犯行被人察覺，自不可能於郭奇隆、郭泰勝到場後，始反於
    常情，拿出水果刀開始強盜謝福源財物之理。且謝福源證稱
    林進財一上車就打電話，亦與林進財於原審坦承上車後有打
    電話通知郭奇隆到場等語相符（見原審卷2第191頁背面），
    益見被告林進財與郭奇隆確實事先同謀。
  (二)被告郭泰勝雖辯稱；「那天藥癮發作，打電話給我父親郭奇
    隆，我父親說要去買，我才會去案發地點向我父親拿毒品」
    云云；惟由郭泰勝持用之0000000000號行動電話通聯顯示，
    當日強盜案發前1 小時左右，均係被告郭奇隆撥打電話給郭
    泰勝，有通聯紀錄在卷可參（見偵卷5第89頁），並非如郭
    泰勝所言主動打電話給郭奇隆（見原審卷2第68頁正反面）
    。足見應係林進財與郭奇隆連繫強盜事宜後，由郭奇隆打電
    話邀其子郭泰勝前來助力，較為接近事實，否則毒癮發作之
    郭泰勝大可委請父親郭奇隆前往取貨即可，實無同往現場之
    必要，益徵郭奇隆、郭泰勝間亦有犯意之聯絡。參酌林進財
    看到郭奇隆、郭泰勝2人到場後即開始持刀強盜，並利用郭
    泰勝強力將被害人謝福源拖下車之時間搜刮車內財物，可認
    林進財與郭泰勝間，亦藉由郭奇隆之共謀，於強盜行為開始
    當時形成共同強盜之合意。
  (三)郭泰勝將謝福源拖下貨車，由林進財在車上搜刮財物，郭奇
    隆則在副駕駛座旁接應林進財搶得之財物，3人各有分工，
    此由林進財會放心將強盜所得財物交付郭奇隆，不怕遭郭奇
    隆父子獨吞一即，即可見其一斑；林進財得以放心搜尋財物
    ，亦係因郭泰勝壓制謝福源在後車斗並加以看管之助力所致
    。嗣林進財喊一聲「走了」，即先騎乘機車離去，意在通知
    郭奇隆、郭泰勝2人儘速離開現場，惟此時強盜取得財物之
    主要部分（海洛因等物）仍在郭奇隆機車置物箱，若林進財
    僅係1人犯案，自不可能將費盡心力取得之手提包交給郭奇
    隆，即自行騎機車離去。案發後，被告3人再度聯繫前往台
    南市麻豆區○○○路114巷某廟宇前朋分強盜所得（詳下述
    ），更屬犯罪者分享犯罪所得之典型共犯結構。佐以案發當
    日，林進財與郭奇隆之電話聯絡頻繁，強盜案發前共有8通
    對話，林進財自稱：「在貨車副駕駛座時，有撥打電話叫郭
    奇隆前來」等語，亦與通聯時間點相符，有林進財00000000
    00號行動電話通聯記錄在卷可按（見警卷3第74-76頁），益
    徵被告3人確屬結夥三人強盜，灼然甚明；渠等上開所辯，
    顯係卸責之詞，均非可信。
八、被害人謝福源至強盜現場之原因部分：
    證人謝福源證稱：「我要向林進財購買毒品」，核與被告林
    進財陳稱：「我要向謝福源買毒品」等語不符。查謝福源與
    林進財2人於案發前之通話，自當日下午4時30分起，均係林
    進財撥打電話給謝福源，有林進財持用0000000000號行動電
    話通聯紀錄附卷可佐（見警卷3第74-85頁）。依一般常情，
    施用毒品者有毒癮之需求，為向販毒者購買毒品而主動撥打
    電話較屬常見。再者，被害人謝福源遭強盜之時，身上攜帶
    6包海洛因毒品，顯見其並無解毒癮之需求而向林進財購買
    毒品之動機。
    況證人李東穎當日晚間亦與謝福源相約欲向謝福源購買毒品
    ，參以謝福源本身涉犯多起販賣毒品案件，本件案案發後之
    翌日凌晨，復曾撥打電話欲向林進財索回海洛因，表示要「
    繼續經營」（應指販毒之事），有謝福源持用0000000000號
    行動電話監聽譯文在卷可參（見警卷3第67頁），足見案發
    當日應係林進財以「要向謝福源購買毒品」為餌，引誘謝福
    源攜帶海洛因外出，被告3人再持刀結夥強盜謝福源之財物
    ，較為接近真實。謝福源陳稱當日要向林進財購買毒品云云
    ，尚非可信，然此與本件被告3人強盜之事實無關，被害人
    謝福源因持有毒品亦遭起訴，其為趨吉避凶而作如此供述，
    僅係對自己涉案部分為不實陳述，並不影響其餘有關強盜案
    情證詞之證明力。
九、分贓部分：
    有關被告3人如何分配強盜所得之贓物部分，(一)被告林進財
    於原審供稱：「因為要處理手提包內的物品，所以我們3人
    有約在新生南路的廟宇，我從手提包中拿出海洛因6包、安
    非他命1包（謝福源並未證稱有遭搶安非他命，應以被害人
    證述為主），分給郭奇隆和郭泰勝各2包海洛因，另郭泰勝
    從皮夾中搜出現金2萬元，我當場點了1萬元分給郭奇隆和郭
    泰勝，1萬元由郭奇隆收受，手提包內的其餘物品是我拿走
    的，分贓時我們3人都知道要分的東西是強盜謝福源的財物
    」等語（見原審卷2第193頁背面-194頁背面）。(二)被告郭奇
    隆於原審供稱：「我有和林進財相約在新生南路的廟宇，我
    和郭泰勝先到，當場由林進財分配手提包內的東西，我分到
    4包海洛因、1萬元現金，郭泰勝沒有分到東西，有個皮夾是
    在林進財身上，郭泰勝拿過來看發現裡面有現金，我分到1
    萬元，但是並不知道是什麼錢」（見原審卷2第197-198頁）
    。(三)被告郭泰勝於原審則供稱：「我父親郭奇隆帶我去廟宇
    ，林進財把皮夾拿出來說『真倒楣，都沒有東西』，但我在
    皮夾裡面發現現金，我沒有分到東西，林進財有拿1萬元和4
    包海洛因予郭奇隆，拿到的錢是林進財要賠償我父親之前撞
    壞機車的錢」（見原審卷2第199頁背面-200頁）各等語。
    經核渠等3人之供詞，就郭奇隆、郭泰勝是否知悉為贓物、
    郭泰勝是否有分得財物等事項，固非無差異，惟被告3人結
    夥強盜謝福源之財物，已如前述，渠等於當晚立即聯繫見面
    並處分強盜所得，須要分配之物品當即為謝福源被搶之手提
    包（以海洛因為主）及皮夾內容物，應無疑義，被告郭奇隆
    、郭泰勝辯稱不知情或分得金錢係賠償撞壞之機車云云，自
    屬事後飾卸之詞，顯非可採。
    至於郭泰勝有無共享犯罪所得部分，查證人即被告郭奇隆於
    100年2月1日、同年2月24日偵查中均結證稱：「林進財有拿
    2包海洛因給我，2包海洛因給郭泰勝」等語（見偵卷5第8、
    70頁）；衡情被告3人均為施用毒品之人，就搶得毒品之分
    配至關重要；郭奇隆、郭泰勝2人均承認林進財交付4包海洛
    因毒品之事實，核與林進財所供交付毒品之數量相符（郭奇
    隆、郭泰勝各2包）。以郭奇隆、郭泰勝2人為父子關係，郭
    泰勝對強盜取得海洛因毒品大有助力，本身又有施用毒品之
    惡習，依一般常情，郭奇隆自無獨享4包海洛因毒品之道理
    ；參以郭泰勝一再陳稱趕赴本件案發現場係為向父親郭奇隆
    拿取毒品等情，足見「取得海洛因毒品」，實為郭泰勝參與
    本件強盜犯罪之重要目的，於分配強盜取得之海洛因時，自
    亦無平白放棄之理。證人郭奇隆於上開偵查中證述：「3人
    平分毒品、每人2包，林進財有拿2包給郭泰勝」等語，核與
    林進財於原審之供詞相符，應屬可信，嗣後於原審之陳述，
    顯係迴護郭泰勝之詞，委無足取。
十、被害人謝福源遭強盜已達不能抗拒之程度：
  (一)按攜帶兇器強盜罪，係以行為人攜帶兇器強盜為其加重條件
    。此所謂兇器，其種類並無限制，凡客觀上足對人之生命、
    身體安全構成威脅，具有危險性之兇器均屬之（最高法院79
    年度台上字第5253號判例）。又刑法之「強暴」，指對人之
    身體，且足以抑制他人抵抗程度之有形力之行使；亦即直接
    或間接對於人之身體施以暴力，壓制被害人之抗拒。所稱之
    「脅迫」指對人，且足以抑制其抵抗程度之惡害通知行為；
    亦即以威嚇加之於被害人，使其精神上產生恐怖之心裡。另
    強盜罪中認定被害人是否已達「至使不能抗拒」之程度，應
    以被告行為時之強弱程度綜合當時之具體事實，按多數人之
    客觀常態情狀決之，亦即視該手段施用於相類似之情狀下，
    是否足使一般人處於不能抗拒之制壓程度而定之；而強盜罪
    之強暴、脅迫，祇須抑壓被害人之抗拒或使被害人身體上、
    精神上，處於不能抗拒之狀態為已足，縱令被害人實際並無
    抗拒行為，仍於強盜罪之成立不生影響（最高法院22年上字
    第317號、30年上字第3023號判例、80年度台上字第2598號
    、91年度台上字第290號、92年度台上字第4240號判決）。
  (二)本件被告林進財所持水果刀雖未扣案，但查水果刀為金屬製
    品、質地堅硬、刀鋒尖銳，證人謝福源、共同被告郭泰勝並
    均證稱該把水果刀長約30公分，業如前述，依一般社會通念
    ，如持以行兇，顯足以對人之生命、身體、安全構成威脅，
    具有危險性，自屬兇器無訛。被害人謝福源為年紀50餘歲之
    中年瘦弱男子，獨自面對結夥並攜帶水果刀之被告3人行搶
    ，在貨車駕駛座內狹小空間遭林進財手持水果刀抵住頸部，
    以言語恫赫：「你再動，我就對你不客氣」，衡諸社會常情
    ，自堪認為已對謝福源之人身安全構成威脅，如不慎遭林進
    財持刀揮砍，更足以致命，一般人遇此狀況均會心生恐懼，
    為求保命，必然唯命是從，不敢輕舉妄動；再者，被告郭泰
    勝年僅30歲、年輕力壯，其以蠻力將身材矮小之謝福源拖下
    貨車，並以強制力將其壓制在後車斗旁，亦係直接對謝福源
    之身體施以暴力，壓制其抗拒。被告等有人數優勢，且持有
    刀械，被害人謝福源遇此突發事故，顯無反抗之可能性，被
    告3人之強暴及脅迫行為，已達至使謝福源不能抗拒之程度
    甚明。
十一、綜上所述，本件事證已臻明確，被告3人上開所辯均屬卸
    責之詞，無可採信；雖被告林進財聲請再傳喚證人謝福源、
    被告郭泰勝聲請再傳喚證人李東穎，惟經核該2位證人已於
    原審到庭作證並接受詰問，別無其他應再訊問或調查之事項
    ，並無再予傳訊之必要。被告3人之犯行均堪認定，應依法
    論科。
十二、論罪科刑：
  (一)核被告3人所為，均係犯刑法第330條第1項之結夥三人以上
    攜帶兇器強盜罪；被告行為後，刑法第321條第1項加重竊盜
    罪雖於100年1月26日修正公布，並自同年月28日生效施行；
    惟被告3人所犯刑法第330條第1項加重強盜罪，並未修正，
    該條所適用同法第321條第1項第3款「攜帶兇器而犯之者」
    與第4款「結夥三人以上而犯之者」之加重條件，亦未修正
    ，並不生新舊法比較問題。
  (二)被告3人就本件強盜犯行有犯意聯絡及行為分擔，事後並朋
    分贓物，均為共同正犯。被害人謝福源遭被告林進財持刀抵
    住頸部後，復由被告郭泰勝將其拖下貨車，壓制在後車斗旁
    ，嗣又違反謝福源之意願，將其載至附近之麻豆安業農會。
    就犯罪行為實施之全部過程觀察，雖亦有妨礙謝福源人身自
    由之情形，然均已包括在被告3人之強盜行為內，應僅成立
    單一之強盜罪。申言之，被告3人實施強盜過程，已包含妨
    害謝福源身體行動自由之行為，並不另成立妨害自由罪（最
    高法院24年上字第4407號判例、68年台上字第198號判例）
    。
  (三)被告郭奇隆、郭泰勝有如事實欄所載之犯罪前科，有台灣高
    等法院被告前案紀錄表在卷可參，其等於受有期徒刑之執行
    完畢後，5年以內故意再犯本件有期徒刑以上之罪，均為累
    犯，應依法加重其刑。
  (四)原審法院以被告3人之犯罪事證明確，論以上開刑法罪名，
    就被告郭奇隆、郭泰勝部分依累犯規定加重其刑，並審酌被
    告林進財前已有無期徒刑之前科，甫假釋出獄即再犯本案，
    實屬不該，且與謝福源係舊識，仍不顧情誼，結夥共同強盜
    ，持刀犯案、手段惡劣，嚴重危害社會治安，在本強盜案為
    主謀地位，負責持刀行搶，惟犯後坦承犯行，僅否認持刀及
    結夥，態度尚稱良好；被告郭奇隆素行不佳，犯後承認自己
    做錯事，惟仍否認加重強盜犯行，犯後態度尚可，其已賠償
    被害人15,000元，於強盜案中為保管犯罪所得之角色，並未
    對被害人施以強暴、脅迫行為；被告郭泰勝素行不佳，強盜
    過程中以強制力將被害人壓制於車後，復將其載往他處，手
    段惡劣，危害社會治安甚鉅。被告3人均因毒癮難耐或購買
    毒品糾紛，結夥持刀強盜謝福源財物，尚未傷及被害人身體
    ，且謝福源亦曾表示不願意追究，雖謝福源持有毒品、販賣
    毒品亦應非難，惟考量其遭強盜後對被告之態度，表示案發
    前並不認識郭奇隆、郭泰勝，他們2人沒那麼惡劣等情，兼
    衡被告3人犯罪動機、目的、手段、所生危害程度及生活況
    狀等一切情況，認為公訴人就被告林進財求處有期徒刑8年
    、被告郭奇隆求處有期徒刑7年6月應屬適當；另考量被害人
    謝福源表示原諒被告郭泰勝之態度，認公訴人就被告郭泰勝
    求處有期徒刑8年6月尚屬太重，且郭泰勝強盜時並非行搶主
    謀、亦非持刀者，惟有累犯前科，分別量處被告林進財有期
    徒刑8年、被告郭奇隆有期徒刑7年6月、被告郭泰勝有期徒
    刑8年2月。並以被告林進財持以強盜之水果刀1把，並未扣
    案，且並無積極證據證明該水果刀現仍存在，被告林進財否
    認持刀強盜，亦無從調查該水果刀是否為被告等人所有，不
    予宣告沒收。經核認事用法，俱無不合，量刑亦稱妥適。被
    告3人提起上訴，猶以上情詞指摘原判決不當，非有理由，
    應予駁回。
參、被告郭泰勝經合法傳喚，無正當理由而不到庭，爰不待其陳
    述逕行判決。
據上論斷，應依刑事訴訟法第368條、第371條判決如主文。
本案經檢察官趙中岳到庭執行職務。
中    華    民    國   100    年    12    月    29    日
                  刑事第三庭    審判長法  官  高明發
                                      法  官  夏金郎
                                      法  官  楊清安
以上正本證明與原本無異。
如不服本判決應於收受送達後10日內向本院提出上訴書狀，其未
敘述上訴理由者，並得於提起上訴後10日內向本院補提理由書（
均須按他造當事人之人數附繕本）「切勿逕送上級法院」。
                                      書記官  蔡蘭櫻
中    華    民    國   100    年    12    月    30    日
附錄本案論罪科刑法條：
中華民國刑法第330條（加重強盜罪）
犯強盜罪而有第321條第1項各款情形之一者，處7年以上有期徒
刑。
前項之未遂犯罰之。
中華民國刑法第321條（加重竊盜罪）
犯竊盜罪而有下列情形之一者，處6月以上、5年以下有期徒刑，
得併科新台幣10萬元以下罰金：
一、侵入住宅或有人居住之建築物、船艦或隱匿其內而犯之者。
二、毀越門扇、牆垣或其他安全設備而犯之者。
三、攜帶兇器而犯之者。
四、結夥三人以上而犯之者。
五、乘火災、水災或其他災害之際而犯之者。
六、在車站、埠頭、航空站或其他供水、陸、空公眾運輸之舟、
    車、航空機內而犯之者。
前項之未遂犯罰之。